臺灣臺南地方法院刑事判決
109年度交訴字第142號
公  訴  人  臺灣臺南地方檢察署檢察官
被      告  王文正


選任辯護人  麥玉煒律師
被      告  王素華


選任辯護人  魏志勝律師
上列被告因過失致死等案件，經檢察官提起公訴（109年度偵字
第13187號），本院判決如下：
    主  文
甲○○犯過失致人於死罪，處有期徒刑柒月。緩刑貳年。
丁○○犯過失致人於死罪，處有期徒刑捌月。緩刑貳年。
    事  實
一、甲○○與其同事阮志安（另獲不起訴處分）於民國109年1月14
    日14時50分許，分別駕駛車牌號碼000-00號自用大貨車（下
    稱979-T7號車）、車牌號碼000-000號自用大貨車（下稱AAS
    -056號車）至臺南市○○區○○里○○○○000○○路○○○○000○○路○○○0
    ○里○○○區○○里○○○00○0號前方裝卸貨物，甲○○為圖便於裝卸
    而在該處臨時停車時，甲○○本應注意在顯有妨礙其他人、車
    通行處所不得停車，且依當時天候晴、日間自然光線、柏油
    路面乾燥、視距良好、路面無缺陷、無障礙物等情狀，客觀
    上並無不能注意之情事，甲○○仍疏於注意而如附圖所示，將
    979-T7號車停在臺南市○○區○○里○○○00○0號前方之南178線公
    路由東向西方向之機車車道上（即附圖標示之「C」車），
    並因車體龐大佔滿該機車車道，致無足以讓由東向西方向行
    駛之機車得以由該機車車道通過之空間而妨礙通行，適有丁○○騎乘車牌號碼000-000號機車（下稱8GY-811號機車，即附
    圖標示之「A」車）搭載其母戊○○○，沿南178線公路由東向
    西方向之機車車道直行接近上開979-T7號車之停車處，然因
    前行之機車車道受979-T7號車之阻礙，而欲向左變換至左側
    之外側車道以利繞過妨礙通行之979-T7號車之時，於8GY-81
    1號機車左後方之外側車道，正有庚○○（另獲不起訴處分）
    駕駛車牌號碼000-0000號自用大貨車（下稱KEF-7372號車，
    即附圖標示之「B」車）如附圖所示之沿南178線公路由東西
    方向之外側車道直行，丁○○本應注意汽車在行駛途中，不得
    驟然或任意變換車道，且欲變換車道時，應讓行駛在所換車
    道上之直行車先行，並須與該直行車保持安全距離及間隔以
    避免發生碰撞，且同依當時天候晴、日間自然光線、柏油路
    面乾燥、視距良好、路面無缺陷、無障礙物等情狀，客觀上
    並無不能注意之情事，丁○○仍疏於注意而如附圖所示，貿然
    駕駛8GY-811號機車由機車車道向左切入外側車道而為變換
    車道之舉動，致8GY-811號機車與直行在外側車道之KEF-737
    2號車的右側車身發生擦撞，使丁○○、戊○○○均人車倒地，丁○○因而受有頭部外傷併蜘蛛網膜下腔出血、左側第4-7根肋
    骨骨折、左鎖骨閉鎖性骨折、雙膝挫擦傷、左肘挫擦傷、臉
    部擦傷等傷害，戊○○○則因遭KEF-7372號車輾壓，受有頭胸
    及手部輾壓傷併骨折之傷勢而當場死亡。 
二、案經丁○○訴由臺灣臺南地方檢察署檢察官及同署檢察官自動
    偵查起訴。
    理  由
一、本件係經被告甲○○、丁○○於準備程序為有罪之表示，而經本
    院裁定以簡式審判程序加以審理，依刑事訴訟法第273條之2
    、第159條第2項之規定，不適用傳聞法則有關限制證據能力
    之相關規定，合先敘明。
二、訊據被告二人對於上揭事實均坦承不諱，核與證人阮志安、
    庚○○、丙○○（被害人戊○○○之夫）、乙○○（被害人之子）於
    司法警察調查中、偵訊中之陳述情節相符，並有附表所示之
    非供述證據可稽，事證明確，被告二人之犯行均洵堪認定。
三、論罪科刑部分：
　㈠核被告甲○○所為，係犯刑法第276條之過失致人於死罪及同法
    第284條前段之過失傷害罪；被告丁○○所為，係犯同法第276
    條之過失致人於死罪。被告甲○○以一個過失行為，同時觸犯
    上開二罪名，為想像競合犯，依刑法第55條規定從重論以過
    失致人於死罪。
　㈡爰審酌被告二人駕車行駛於道路時，本應注意道路交通安全
    規則之相關規定，以維護行車安全，竟均疏於注意，肇事致
    被害人戊○○○死亡及被告丁○○受傷，造成生命喪失而無從彌
    補之情事，使被害人之親人承受無法挽救之遺憾，以及被告
    丁○○因受傷而蒙受苦痛，然念及被告二人均係一時疏忽，且
    均尚知坦承犯行，犯後態度均尚非惡劣，並考量被告甲○○之
    過失行為同時造成被害人死亡及被告丁○○受傷之結果，復斟
    酌被告甲○○疏於注意而將979-T7號車停佔機車車道，造成無
    足以讓行駛之機車得以由該機車車道通過之空間而妨礙通行
    之狀況，固使駕駛8GY-811號機車搭載被害人而沿該機車車
    道直行之被告丁○○，因遇此妨礙通行之情狀，須執行向左切
    入外側車道繞過停佔機車車道之979-T7號車，方得續行之駕
    駛舉動，然979-T7號車係為靜止狀態，而被告丁○○駕駛8GY-
    811號機車在進行變換車道之行車作為時，當時在其欲切入
    外側車道內，即有屬於大貨車車型之體積龐大而相當醒目之
    KEF-7372號車正沿著外側車道直行，惟被告丁○○未能切實注
    意應讓直行在所換車道即外側車道之KEF-7372號車先行，以
    及未與該直行車保持安全距離及間隔之故，導致8GY-811號
    機車在行進中，與同行進中之KEF-7372號車之右側車身擦撞
    而肇生本件車禍傷亡，則被告二人就本件車禍傷亡之發生，
    雖均存有未盡注意義務並具有相當因果關係之過失，然被告
    丁○○之過失為造成8GY-811號機車與KEF-7372號車擦撞而肇
    生本件車禍之直接原因，其過失程度較高而責任較重（經臺
    南市車輛行車事故鑑定委員會鑑定及臺南市車輛行車事故鑑
    定覆議委員會覆議，均同認被告丁○○駕駛機車變換車道而未
    注意後方來車，為肇事主因，被告甲○○駕駛大貨車佔用機慢
    車停車而妨礙交通，為肇事次因，有附表所示之臺南市車輛
    行車事故鑑定委員會南鑑0000000案鑑定意見書、臺南市車
    輛行車事故鑑定覆議委員會南覆0000000案覆議意見書各1份
    可參），再兼衡被告甲○○自述其係高職畢業、有2名未成年
    子（就讀小學3、4年級）、從事回收車駕駛而須扶養父母、
    妻子、2名未成年子，被告丁○○自述其係高職畢業、從事倉
    庫管理員、無子女而須扶養父親之智識程度及家庭經濟狀況
    等一切情狀，分別量處如主文所示之刑。
  ㈢再查被告二人先前均未曾受有期徒刑以上刑之宣告，有其等
    之臺灣高等法院被告前案紀錄表各1份可憑，素行均非欠佳
    ，其等均因一時疏忽未及注意，致罹犯罪，然均知坦承犯行
    認錯，被告丁○○須承受自己之過失導致至親即被害人過世之
    悲痛，且被告甲○○業與被害人之家屬達成賠償之調解並為履
    行，而獲被害人之家屬之原諒，被告丁○○亦獲其他被害人家
    屬之原諒，有本院111年度南司交附民移調字第8號、交重附
    民字第10號調解筆錄及和解契約書各1份可憑（見審卷第201
    、202、289頁），容見被告二人均有彌補過錯之心意，信經
    本次偵查、審理程序，被告二人當知所警惕而無再犯之虞，
    本院因認上開所宣告之刑以暫不執行為適當，爰依刑法第74
    條第1項第1款規定，均併予諭知緩刑2年，以啟自新。又緩
    刑之宣告，係國家鑒於被告二人能因知所警惕而有獲得自新
    機會之期望，特別賦予宣告之刑暫不執行之恩典，倘被告在
    緩刑期間又再為犯罪或有其他符合法定撤銷緩刑之原因，均
    將產生撤銷本件緩刑宣告而仍須執行所宣告之刑之後果，被
    告務必切實銘記在心，警惕慎行，以免喪失自新之機會。
據上論斷，應依刑事訴訟法第273條之1第1項、第299條第1項前
段，刑法第276條、第284條前段、第55條、第74條第1項第1款，
刑法施行法第1條之1第1項，判決如主文。
本案經檢察官王宇承起訴、檢察官己○○到庭執行職務。
中　　華　　民　　國　　111 　年　　5 　　月　　5 　　日
　　　　　　　　　刑事第十三庭  法　官　陳威龍
以上正本證明與原本無異。
如不服本判決應於收受本判決後20日內向本院提出上訴書狀，並
應敘述具體理由。其未敘述上訴理由者，應於上訴期間屆滿後20
日內向本院補提理由書狀（均須按他造當事人之人數附繕本）「
切勿逕送上級法院」。 
　　　　　　　　　　　　　　　　書記官  楊琄琄
中　　華　　民　　國　　111 　年　　5 　　月　　5 　　日
附錄論罪科刑法條：
刑法第276條
因過失致人於死者，處5年以下有期徒刑、拘役或50萬元以下罰
金。
刑法第284條：
因過失傷害人者，處1年以下有期徒刑、拘役或10萬元以下罰金
；致重傷者，處3年以下有期徒刑、拘役或30萬元以下罰金。

附表：非供述證據（以下「偵一卷」為臺灣臺南地方檢察署109
      年度相字第118號卷、「偵二卷」為同署109年度偵字第13
      187號卷）
道路交通事故現場圖、道路交通事故調查報告表㈠㈡各1份（偵一
卷第63、65至67頁）
KEF-7372號車之行車紀錄器拍錄畫面翻拍照片4張、擷取照片6張
（偵一卷第71至73、75至79、145至147頁）
現場暨車損照片48張（偵一卷第81至127頁）
臺南市立安南醫院109年2月4日診斷證明書1份（偵一卷第241頁
）
臺灣臺南地方檢察署勘驗筆錄、相驗屍體證明書、檢驗報告書各
1份及相驗照片8張（偵一卷第149、161、163至170頁）
臺南市車輛行車事故鑑定委員會109年04月17日南市交鑑字第109
0456012號函暨所附臺南市車輛行車事故鑑定委員會南鑑0000000
案鑑定意見書1份（偵一卷第207至211頁）
臺南市政府109年07月02日府交運字第1090788335號函暨所附臺
南市車輛行車事故鑑定覆議委員會南覆0000000案覆議意見書（
偵一卷第255至259頁）
臺灣臺南地方檢察署勘驗筆錄（含行車紀錄器翻拍照片4張，偵
二卷第29、30頁）
110年07月29日勘驗筆錄1份及相關截圖79張（院卷一第206至211
、213至369頁）